---
title: "Prediction Assignment Writeup"
author: "Carlos Rios"
date: "10/8/2020"
output: html_document
---

## Course Project Prediction Quiz Portion / Parte del cuestionario de predicción del proyecto del curso
Apply your machine learning algorithm to the 20 test cases available in the test data above and submit your predictions in appropriate format to the Course Project Prediction Quiz for automated grading.

Aplique su algoritmo de aprendizaje automático a los 20 casos de prueba disponibles en los datos de prueba anteriores y envíe sus predicciones en el formato apropiado al Cuestionario de predicción del proyecto del curso para una calificación automatizada.

# Data loading / Carga de Datos

```{r part01, echo=TRUE}

setwd("D:/Documents/Johns Hopkings University/08 Practical Machine Learning/Course Project")
library(readr)
library(caret)
library(randomForest)
library(corrplot)
library(rattle)
library(rpart)
library(rpart.plot)
trainRead <- read.csv("D:/Documents/Johns Hopkings University/08 Practical Machine Learning/Course Project/pml-training.csv",na.strings = c("NA", "#DIV/0!", ""))
testRead <- read.csv("D:/Documents/Johns Hopkings University/08 Practical Machine Learning/Course Project/pml-testing.csv",na.strings = c("NA", "#DIV/0!", ""))

```

# Cleaning data / Limpiando datos

```{r part02, echo=TRUE}

trainClean<-trainRead[,colSums(is.na(trainRead))==0]
testClean<-testRead[,colSums(is.na(testRead))==0]
trainOK <- trainClean[,-c(1:7)]
testOK <- testClean[,-c(1:7)]

```

# Creating the data set / Creando los set de datos

```{r part03, echo=TRUE}

inTrain<-createDataPartition(trainOK$classe, p=3/4, list=FALSE)
train<-trainOK[inTrain,]
valid<-trainOK[-inTrain,] 
set.seed(2018)
PropPCA<-preProcess(train,method="pca", thresh=0.8)
PropPCA

```

# Build a Model / Construyendo el modelo

```{r part04, echo=TRUE}

preProc  <- preProcess(train[,-53], method = "pca", pcaComp = 12, thresh=0.8) 
train_pca <- predict(preProc, train[,-53])
train_pca$classe <- train$classe
valid_pca <- predict(preProc, valid[,-53])
valid_pca$classe <- valid$classe

fitControl<-trainControl(method="cv", number=5, allowParallel=TRUE)
fit_gbm<-train(classe ~., data=train_pca, method="gbm", trControl=fitControl)
print(fit_gbm, digits=4)
predict_gbm<-predict(fit_gbm,valid_pca)  
(conf_gbm<-confusionMatrix(valid_pca$classe, predict_gbm))
(accuracy_gbm<-conf_gbm$overall['Accuracy'])

```

# Modeling random Random Forest / Modelando con Random Forest aleatorio

```{r part05, echo=TRUE}

fitControl<-trainControl(method="cv", number=5, allowParallel=TRUE)
fit_rf<-train(classe ~., data=train_pca, method="rf", trControl=fitControl)
print(fit_rf, digits=4)
predict_rf<-predict(fit_rf,valid_pca)  
(conf_rf<-confusionMatrix(valid_pca$classe, predict_rf))
(accuracy_rf<-conf_rf$overall['Accuracy'])

```

# Applying prediction on set / Aplicando el modelo de prediccion

```{r part06, echo=TRUE}

test_pca <- predict(preProc, testOK[,-53])
test_pca$problem_id <- testOK$problem_id
(predict(fit_rf, test_pca))

```

